【裁判字號】    89,訴,1845
【裁判日期】    891130
【裁判案由】    殺人未遂
【裁判全文】
臺灣高雄地方法院刑事判決                        八十九年度訴字第一八四五號
    公  訴  人  臺灣高雄地方法院檢察署檢察官
    被      告  丁○○
    被      告  甲○○
    共同指定辯護人  丙○
右列被告因殺人未遂案件，經檢察官提起公訴（八十八年度偵字第二五○八八號），
丙○判決如左：
    主  文
丁○○共同殺人未遂，累犯，處有期徒刑陸年陸月。
甲○○共同殺人未遂，處有期徒刑伍年陸月。
    事  實
一、丁○○前有公共危險、竊盜、搶奪等前科，其中於民國（下同）八十五年間因搶
    奪案件，經丙○判處有期徒刑二年六月，於八十六年四月十四日確定，八十八年
    一月二十六日執行完畢，猶不知悔改，復於八十八年七月十二日凌晨零時許與乙○○、楊雅竹、施俊郎、鄭宇生等多人在高雄市前金區○○○路一四九號「錢櫃
    ＫＴＶ」六三六號包廂內喝酒唱歌，因丁○○認為席間乙○○曾對其瞪眼，乃懷
    恨在心而萌殺意。其先行離去後，以電話連絡甲○○到場，嗣甲○○抵達後，二
    人遂基於殺人之共同犯意，於同日凌晨二時四十分許，各分持西瓜刀乙把（未扣
    案），共同返回「錢櫃ＫＴＶ」六三六號包廂，並由丁○○右手持西瓜刀正面由
    上往下朝乙○○頭部砍下，甲○○則持西瓜刀堵住包廂門口防止乙○○脫逃，丁○○持西瓜刀朝被害人乙○○砍下時，乙○○因以手抵擋，致其左前臂割裂傷，
    二、三、四、五指伸指肌健斷裂，嗣乙○○於閃躲時，其右肩及背部又遭被告丁○○砍傷，而受有右肩割裂傷、右三角肌及旋轉肌斷裂、右肱骨大粗隆撕脫骨折
    等傷害，經送醫急救後始倖免於難。
二、案經高雄市政府警察局新興分局移送臺灣高雄地方法院檢察署檢察官偵查起訴。
    理  由
一、訊之被告丁○○、甲○○對於上揭犯罪事實，矢口否認，被告丁○○辯稱：伊與
    乙○○起口角後，就下去「錢櫃ＫＴＶ」旁巷子找二片類似西瓜刀的鐵片，剛好
    甲○○來，伊就告訴甲○○要上去找朋友，伊並沒有要殺死乙○○之意思云云。
    被告甲○○則辯稱：當天是丁○○打電話叫伊過去的，伊看到丁○○走進去包廂
    從衣服裡取出西瓜刀乙把，另乙把仍藏在身上所穿衣服前面，當時丁○○一看到
    乙○○就砍，丁○○砍人時伊站在包廂裡，並沒幫丁○○把風云云。經查：被告
    丁○○於八十八年七月十二日凌晨零時許，與被害人乙○○，及證人楊雅竹、施
    俊郎、鄭宇生等多人在高雄市前金區○○○路一四九號「錢櫃ＫＴＶ」六三六號
    包廂內喝酒唱歌，因被告丁○○認為席間被害人乙○○曾對其瞪眼，乃懷恨在心
    而萌殺意。其先行離去後，以電話連絡被告甲○○到場，嗣被告甲○○抵達後，
    二人於同日凌晨二時四十分許，即各分持西瓜刀乙把，共同返回「錢櫃ＫＴＶ」
    六三六號包廂，而被告丁○○一進入包廂見到被害人乙○○，即右手持西瓜刀正
    面由上往下朝被害人乙○○砍下，被告甲○○則持西瓜刀堵住包廂門口，防止被
    害人乙○○脫逃之事實，業據被告丁○○、甲○○分別於警訊中自白甚詳，核與
    被害人乙○○迭於警訊及偵、審中指訴情節相符，並經證人鄭宇生、施俊郎分別
    於警訊及偵查中證述綦詳。而被告丁○○持西瓜刀朝被害人乙○○砍下時，被害
    人乙○○因以手抵擋，致其左前臂割裂傷，二、三、四、五指伸指肌健斷裂，嗣
    被害人乙○○為閃躲時，其右肩及背部又遭被告丁○○砍傷，而受有右肩割裂傷
    、右三角肌及施轉肌斷裂、右肱骨大粗隆撕脫骨折、等傷害等情，亦經被害人乙○○於丙○審理時陳述甚明，並有高雄市立大同醫院診斷證明附於警卷可參。按
    一般西瓜刀刀刃長約五十公分左右，對人體具有相當大之殺傷力，而頭部又係人
    體要害，被告丁○○持西瓜刀，朝被害人乙○○頭部由上往下砍下，被害人乙○○因以手抵擋，致其左前臂割裂傷，二、三、四、五指肌健斷裂，嗣被害人乙○○為求閃躲，其右肩及背部又遭被告丁○○砍傷，而受有右肩割裂傷、右三角肌
    及施轉肌斷裂、右肱骨大粗隆撕脫骨折等傷害，已如前述，顯見被告丁○○下手
    時用力之猛，其謂無殺人犯意，孰人能信？綜上所述，被告二人所辯，無非事後
    圖卸之詞，洵無足採。事證明確，渠二人殺人未遂犯行已可認定。
二、被告丁○○、甲○○二人著手於殺人行為之實行而不遂，核渠二人所為，均係犯
    刑法第二百七十一條第二項、第一項之殺人未遂罪。被告二人就上開犯罪行為，
    有犯意之聯絡及行為之分擔，應論以共同正犯。又被告丁○○前有公共危險、竊
    盜、搶奪等前科，其中於八十五年間因搶奪案件，經丙○判處有期徒刑二年六月
    ，於八十六年四月十四日確定，八十八年一月二十六日執行完畢乙節，有臺灣高
    等法院被告全國前案紀錄表附卷足參，其於前案執行完畢後五年內，再犯有期徒
    刑以上之本罪，為累犯，應依法加重其刑；又被告丁○○、甲○○二人著手於殺
    人行為之實行而不遂，為未遂犯，爰依刑法第二十六條前段之規定，減輕其刑，
    被告丁○○部分，與上揭累犯加重部分，並依法先加重後減輕之。茲審酌被告丁○○與被害人乙○○之間並無恩怨，僅因被告丁○○主觀認為被害人乙○○曾對
    其瞪眼，心中不悅，即萌殺意，惡意誠然重大，而被告甲○○與被害人乙○○亦
    素昧平生，只因被告丁○○之邀約，即欲置被害人乙○○於死地，實屬可惡，且
    其二人於犯後，仍飾詞圖卸，顯然毫無悔意，且迄今仍不思與被害人乙○○磋商
    民事和解事宜，此外，復斟酌被告甲○○犯案時年僅十八歲，因年輕氣盛，不辨
    是非始罹刑章等一切情狀，分別量處如主文所示之刑。至被告丁○○、甲○○犯
    罪所用之西瓜刀二把，雖係被告丁○○所有，供犯罪所用之物，然並未扣案，且
    業經被告丁○○丟棄滅失（已據被告丁○○於警訊供陳甚明），為免執行困難，
    丙○自不為沒收之諭知，附此敘明。
據上論斷，應依刑事訴訟法第二百九十九條第一項前段，刑法第二百七十一條第二項
、第一項、第四十七條、第二十八條、第二十六條前段，判決如主文。
本案經檢察官郭武義到庭執行職務。
中      華      民      國    八十九    年     十一     月     三十     日
                                  臺灣高雄地方法院刑事第四庭
                                      法  官  徐  美  麗
右正本證明與原本無異。
如不服本判決，應於判決送達後十日內，向丙○提出上訴狀。
                                      書記官  吳  金  霞
中      華      民      國    八十九    年     十一     月     三十     日


司法院資訊處製作；財團法人民間司法改革基金會備份。
